臺灣雲林地方法院民事裁定　　　　　　 100年度財管字第22號
聲　請　人　永豐商業銀行股份有限公司
法定代理人　邱正雄
非訟代理人　陳慕勤
關　係　人　陳信村律師
上列聲請人聲請為被繼承人吳忠信指定遺產管理人事件，本院裁
定如下：
    主  文
選任陳信村律師為被繼承人吳忠信（男、民國○○年○○月○○日生、
國民身分證統一編號：Ｚ000000000號、生前最後住所：住雲林縣
口湖鄉○○村○○鄰○○路18巷3 之2 號、於民國98年12月13日死
亡）之遺產管理人。
准對被繼承人吳忠信之繼承人為承認繼承之公示催告。
被繼承人吳忠信之繼承人，應自前項公示催告最後登載新聞紙之
日起6 個月內承認繼承，上述期限屆滿，無繼承人承認繼承時，
被繼承人吳忠信之遺產，於清償債權，並交付遺贈物後，如有剩
餘即歸屬國庫。
聲請程序費用由被繼承人吳忠信之遺產負擔。
    理  由
一、本件聲請意旨略以：
  (一)聲請人於民國（下同）89年05月01日受華信商業銀行股份有
    限公司移轉信用信用卡業務及對於持卡人之債權，並於92年
    01月03日（華信安泰信用卡公司變更名稱為安信信用卡公司
    ）及95年11月13日（安信信用卡公司變更名稱為永豐信用卡
    股份有限公司）經主管機關核准變更公司名稱；又永豐信用
    卡股份有限公司於98年06月01日與永豐商業銀行股份有限公
    司合併，永豐商業銀行股份有限公司承受永豐信用卡股份有
    限公司之信用卡業務及對於持卡人之債權，合先敘明。
  (二)被繼承人吳忠信積欠聲請人新臺幣334,947 元，惟其於98年
    12月13日死亡，名下遺有雲林縣口湖鄉○○段第392 地號、
    同縣鄉○○段第239 號土地2 筆及同縣口湖鄉○○段第201
    建號建物1 筆，然其繼承人均已於期間內聲明拋棄繼承，又
    其親屬會議亦未於1 個月內選定遺產管理人，致聲請人對其
    遺產無法行使權利。茲提出戶籍謄本、安信e 卡「易通財」
    專用提兌申請表、雲林縣口湖鄉○○段第392 地號及同縣鄉
    ○○段第239 地號土地登記第二類謄本、雲林縣口湖鄉○○
    段第201 建號建物登記第二類謄本、本院99年10月11日雲院
    恭家司喜決99司繼字第102 號函及繼承系統表等件影本為證
    ，請求指定陳信村律師為遺產管理人，以維權益等語。
二、按繼承開始時，繼承人之有無不明，而無親屬會議或親屬會
    議未於1 個月內選定遺產管理人者，利害關係人或檢察官得
    聲請法院選任遺產管理人，並由法院依公示催告程序，定6
    個月以上之期限，公告繼承人，命其於期限內承認繼承；又
    被繼承人之所有繼承人均拋棄其繼承權者，亦準用關於無人
    承認繼承之規定，民法第1177條、第1178條第2 項、第1176
    條第6 項分別定有明文。
三、經查，聲請人主張之上開事實，業據其提出戶籍謄本、安信
    e 卡「易通財」專用提兌申請表、雲林縣口湖鄉○○段第39
    2 地號及同縣鄉○○段第239 地號土地登記第二類謄本、雲
    林縣口湖鄉○○段第201 建號建物登記第二類謄本、本院99
    年10月11日雲院恭家司喜決99司繼字第102 號函及繼承系統
    表等件影本為證，並經本院依職權調閱本院99年度司繼字第
    102 號拋棄繼承事件案卷查核無訛，足資證明被繼承人吳忠
    信之遺產，確屬無人承認繼承之狀態，從而，聲請人以債權
    人之利害關係人身分聲請指定被繼承人吳忠信之遺產管理人
    ，核與首揭規定尚無不合。
四、本院審酌本件被繼承人吳忠信之繼承人既均已拋棄繼承，而
    拋棄繼承既為民法所規定繼承人之權利，一經行使後，就其
    與被繼承人間之財產關係即行斷絕。法定繼承人既已拋棄繼
    承，應無再擔任遺產管理人之主觀意願，難免因其無意管理
    而影響管理事務之進行，與遺產管理之本意即不相符。況法
    定繼承人一般客觀上多缺乏遺產管理之專業知識及管理能力
    ，難認屬適當之遺產管理人之人選。復經本院去函轄區登錄
    之專業人士，徵詢其等是否有意願擔任本件遺產管理人，經
    陳信村律師具狀表示有意願擔任本件被繼承人之遺產管理人
    ，有其出具之民事呈報狀1 紙可按，亦經聲請人陳明對由陳
    信村律師擔任本件遺產管理人無異議，有本院電話記錄表1
    份在卷可稽，併考量陳律師為執業律師，非但具有專業知識
    及能力，且與被繼承人所遺遺產間無利害關係，若由其擔任
    本事件之遺產管理人，定能秉持其專業倫理擔當此具公益性
    質之職務，並順利達成管理、保存及清算遺產之任務。再者
    ，參酌被繼承人遺有之財產為雲林縣口湖鄉○○段第392 地
    號、同縣鄉○○段第239 號土地2 筆及同縣口湖鄉○○段第
    201 建號建物1 筆，該不動產目前為無人居住、使用之狀態
    ，有民事補正狀1 份在卷可按。執此，本院認為由其擔任被
    繼承人之遺產管理人，應屬妥適，爰裁定如主文第1 項所示
    ，並依法為承認繼承之公示催告。末按，民法第1185條規定
    ：第1178條所定之期限屆滿，無繼承人承認繼承時，其遺產
    於清償債權，並交付遺贈物後，如有賸餘，歸屬國庫，附此
    敘明。
五、依非訟事件法第157條，裁定如主文。
中    華    民    國  100     年    7     月    13    日
                    家事法庭  法  官    潘雅惠
以上正本係照原本作成。
如對本裁定抗告須於裁定送達後10日內向本院提出抗告狀，並應
繳納抗告費新臺幣1,000 元。
中    華    民    國  100     年    7     月    13    日
                              書記官    陳美華